# 美国会计准则-对固定资产后续支出核算安排

提问人：kfy890623 时间：2016-12-01 10:15:30
求助各位大神：哪位清楚美国会计准则下，对后续支出形成的固定资产的折旧年限有什么规定没？比如说，某机器A，A的折旧年限15 年，在使用五年后，大修形成固定资产B，那么B的折旧年限也为 15 年，在美国会计准则下，是否合适？

回答人：chenyiwei
这种问题不管是什么会计准则体系下都是会计估计问题，准则不能直接规定具体的年限，应由管理层根据具体情况，综合所有可获得的信息进行分析后，作出合理、谨慎的判断。